Victor Resende

Cientista de dados

Perfil

Tenho 23 anos de idade, sou graduado de ciência de dados e inteligência artificial do qual almeja agregar em tarefas de análises e predição utilizando estatística e programação. Tenho experiência em desenvolvimento web, visando entregas de ponta a ponta, análise e predição de dados, séries temporais, estatística preditiva e descritiva, aplicações voltadas a NLP e modelos LLM. Ademais, possuo grande capacidade para comunicação, da qual a considero como essencial nas entregas de grande valor.

Especialidades: Desenvolvimento, Full Stack, Git, GitHub, GitLab, Ciência de dados, Análise de dados, Machine learning, NLP, LLM, Estatística, Séries temporais, Banco de dados.

Experiência

Cientista de dados | IBM | 12/2021 - atualmente

Cientista de dados - BIA Bradesco

Extração e análise de dados de chatbot (BIA Bradesco - Watson Assistant). Criação de um portal para auxiliar a curadoria referente a inteligência artificial implementada no banco Bradesco. Elaboração de ETLs via Python (Pandas, Numpy, Jupyter Notebook, Watson Studio), PySpark, MongoDB e PostgreSQL para análise dos dados visando a curadoria da aplicação. Além de elaboração de estudos, documentações e apresentações de resultados. Criação de experimentos a fim de verificar a classificação do assistente (Análise de validação cruzada K-Fold e métricas de classificação). Utilização de modelos pré-treinados (LLM e Transformer) para criação de indicadores de sentimento e resumo das conversas do assistente virtual.

Principais tecnologias: conceitos de engenharia de software, Git, Github, soft-skills, python, Watson Assistant, validação cruzada, kfold, métricas de classificação, pandas, scikit-learn, numpy, matplotlib, pymongo, mongodb, postegresql, JIRA, scrum.

Desenvolvedor Full Stack – BIA Bradesco | IBM | 12/2021 - atualmente

Desenvolvedor Full Stack

Extração e análise de dados de chatbot (BIA Bradesco - Watson Assistant). Criação de um portal para auxiliar a curadoria referente a inteligência artificial implementada no banco Bradesco. Elaboração de componentes visuais front-end em React.js (Carbon Design System, MaterialUI e Echarts) para visualização dos dados. Elaboração de back-end em Node.js (Nest.js).

Principais tecnologias: conceitos de engenharia de software, Git, Github, soft-skills, python, Javascript, typescript, node.js, react.js, nest.js, Watson Assistant, JIRA, scrum.

Estagiário em ciência de dados | INEP - Instituto Nacional de Estudos e Pesquisas Educacionais Anísio Teixeira (Governo federal) | 07/2021 - 11/2021

Cientista de dados

Tinha como objetivo auxiliar pesquisadores, em programação e ferramentas de visualização de dados, para pesquisas voltadas a políticas públicas referentes a educação na Diretoria de Estudos Educacionais do órgão governamental Desenvolvimento de dashboards no Power BI e Tableau para o monitoramento de métricas e visualização de dados. Python, R, SQL e SAS para acesso, tratamento e análise dos dados. Auxílio na elaboração de notas técnicas, dicionário de dados e planos amostrais.

Principais tecnologias: Python, pandas, numpy, R, tidyverse, ggplot2, dyplr, readr, tydr, stringr, SAS, SQL, Power BI e Tableau.

Estagiário em ciência de dados | IESB - CENTRO UNIVERSITÁRIO INSTITUTO DE EDUCAÇÃO SUPERIOR DE BRASÍLIA | 04/2021 - 06/2021

Analista de dados marketing

Tinha como objetivo a criação de métricas e dashboard para o acompanhamento do atendimento das equipes das quais atuavam no atendimento de telemarketing da faculdade. Desenvolvimento de dashboards no Power BI para o monitoramento de métricas e visualização de dados. Desenvolvimento de scripts de rotina para acesso, tratamento e análise de dados em Python (pandas, matplotlib e numpy).

Principais tecnologias: Power BI, trello, scrum, python, pandas, matplotlib, numpy.

Educação

Centro universitário Instituto de educação superior de Brasília (IESB) | 2019 - 2023

B.S., Ciência de dados e inteligência artificial

Prêmios

2023 Primeiro lugar no Hackthon Open Finance Bradesco (prêmio: Iphone 14)

Certificados

2022 - Data Science Academy - MICROSOFT POWER BI PARA DATA SCIENCE, VERSÃO 2.0

2022 - AWS - AWS Practitioner

2022 - Stanford Online - Supervised Machine Learning: Regression and Classification

2022 - IBM - IBM Machine learning specialist

2022 - IBM - IBM Al Associate Data Scientist

2023 - Oracle - Oracle Cloud Data Management Foundations Associate

Projetos

- SismoMap: Observatório sismológico mundial e previsão da magnitude de terremotos (Desenvolvido em Python, pandas, numpy, plotly e stramlit). Acese: https://sismo-map.streamlit.app/
- CineGuia: Plataforma para recomendação de filmes com TF-IDF e distância de cosseno (Desenvolvido em Python – FastAPI, pandas e scikit-learn, TypeScript -ReactJS, Google Cloud). Acesse: https://cine-guia.vercel.app/
- Técnicas de aprendizado de máquina para a prevenção e predição de incêndios florestais: uma análise a partir de índices de secas (Desenvolvido em Python, pandas, numpy, scikit-learn e R, tydiverse, SPEI).
- 4. Análise e predição de séries temporais ARIMA, estacionaridade, ACF e teste de hipótese Ljung-Box para mortes de doenças pulmonares no Reino Unido (Desenvolvido em R, forecast).
- 5. SummsUp: Plataforma fácil e interativa construída em Stramlit para criar resumos de textos digitados pelo usuário ou arquivos PDF. A aplicação utiliza redes neurais prétreinadas que aproveitam várias incorporações de NLP e arquiteturas Transformers. Acesse: https://victoresende19-summsup-summsup-d6frip.streamlit.app/